臺灣臺中地方法院刑事判決　　　　　　 100年度易字第1801號
公　訴　人　臺灣臺中地方法院檢察署檢察官
被　　　告　林世傑
上列被告因竊盜案件，經檢察官提起公訴（100 年度偵字第5905
號），嗣因被告就被訴事實為有罪之陳述，經本院裁定適用簡式
審判程序審理，判決如下：
    主      文
林世傑共同竊盜，累犯，處有期徒刑伍月，如易科罰金，以新臺
幣壹仟元折算壹日。
    事實及理由
壹、犯罪事實：
    林世傑前因施用毒品案件，經本院分別判處有期徒刑11月、
    5 月，定應執行有期徒刑1 年2 月確定，復因竊盜案件經本
    院判處有期徒刑7 月確定，嗣經接續執行，於民國95年7 月
    14日假釋出監，於95年9 月26日保護管束期滿未經撤銷假釋
    視為執行完畢。詎仍不知悔改，於99年11月2 日上午10時46
    分許，在臺中縣豐原市（現改制為臺中市豐原區○○○路48
    號前，發現戴碧桃將隨身皮包放置在車牌號碼BZZ-060 號重
    型機車置物箱內，有機可乘，竟與真實姓名年籍不詳綽號「
    阿國」之成年男子（下簡稱「阿國」）共同基於意圖為自己
    不法所有之犯意聯絡，由「阿國」在旁把風，林世傑則徒手
    扳開上開機車座墊，竊取戴碧桃所有放置在該機車置物箱內
    之皮包〔內裝有現金新臺幣（下同）6,000 元、國泰世華銀
    行信用卡2 張、國泰世華銀行及華南商業銀行金融卡各1 張
    、戴碧桃國民身分證、健保卡、汽車行照、機車行照、汽機
    車駕照、汽機車強制保險卡各1 張、國泰世華銀行存摺1 本
    、客戶蕭尚銘國泰世華銀行存摺1 本、戴碧桃印鑑章1 枚、
    洪世廷健保卡1 張等物（起訴書漏載戴碧桃之健保卡及國泰
    世華銀行存摺1 本）〕，得手後，由「阿國」騎乘機車搭載
    林世傑離開上址。嗣經戴碧桃發現失竊後報警處理，為警調
    閱上址現場監視器錄影畫面而循線查獲。
貳、認定犯罪事實所憑證據及理由：
  一按除簡式審判程序、簡易程序及第376 條第1 款、第2 款所
    列之罪之案件外，第一審應行合議審判，刑事訴訟法第284
    條之1 定有明文。本件被告林世傑所犯竊盜案件，係屬刑事
    訴訟法第376 條第2 款所列之竊盜罪之案件，依上開條文規
    定，第一審自毋庸行合議審判，先予敘明。
  二被告所犯刑法第320 條第1 項之罪，係死刑、無期徒刑、最
    輕本刑為3 年以上有期徒刑以外之罪，其於審理程序就前揭
    被訴事實為有罪之陳述，經告知簡式審判程序之旨，並聽取
    其與公訴人之意見後，本院裁定進行簡式審判程序，是本件
    之證據調查，依刑事訴訟法第273 條之2 規定，不受同法第
    159 條第1 項、第161 條之2 、第161 條之3 、第163 條之
    1 及第164 條至第170 條規定之限制，合先敘明。
  三上開犯罪事實，業經證人即告訴人戴碧桃於警詢及偵訊時指
    述明確，並有現場監視錄影器畫面翻拍照片4 張、現場照片
    3 張附卷可參。被告於本院審理時就上開犯罪事實亦坦承不
    諱，並供稱「阿國」係成年男子，在場為其把風，是被告之
    自白與相關證據均相符合，本件事證明確，被告之犯行應堪
    認定。
、論罪科刑之理由：
  一核被告所為，係犯刑法第320條第1項之竊盜罪。
  二被告與「阿國」就上開犯行，有犯意聯絡及行為分擔，為共
    同正犯。
  三被告前因施用毒品案件，經本院分別判處有期徒刑11月、5
    月，定應執行有期徒刑1 年2 月確定，復因竊盜案件經本院
    判處有期徒刑7 月確定，嗣經接續執行，於95年7 月14日假
    釋出監，於95年9 月26日保護管束期滿未經撤銷假釋視為執
    行完畢等情，有臺灣高等法院被告前案紀錄表1 份在卷可稽
    。被告於受徒刑之執行完畢後，5 年以內故意再犯本件有期
    徒刑以上之罪，為累犯，應依刑法第47條第1 項加重其刑。
  四爰審酌被告前有竊盜、恐嚇、違反麻醉藥品管理條例、毒品
    危害防制條例、偽證等多項前科，有前開臺灣高等法院被告
    前案紀錄表1 份在卷可稽，素行不佳，被告因施用海洛因成
    癮，缺錢購毒，而起意行竊，尊重他人財產權觀念薄弱，亦
    影響社會治安，惟念被告犯後具有悔意，態度良好，暨被告
    僅國中畢業，智識程度淺薄等一切情狀，量處如主文所示之
    刑，並諭知易科罰金之折算標準。
肆、適用之法律：
    依刑事訴訟法第273 條之1 第1 項、第284 條之1 、第310
    條之2 、第454 條、第299 條第1 項前段，刑法第28條、第
    320 條第1 項，第47條第1項 、第41條第1 項前段，刑法施
    行法第1 條之1 第1 項、第2 項前段，判決如主文。
本案經檢察官鐘祖聲到庭執行職務。
中    華    民    國  100     年    6     月    30    日
                  刑事第十六庭  法  官  楊欣怡
以上正本證明與原本無異。
如不服本判決應於收受判決後10日內向本院提出上訴書狀，並應
敘述具體理由；其未敘述上訴理由者，應於上訴期間屆滿後20日
內向本院補提理由書狀(均須按他造當事人之人數附繕本)「切勿
逕送上級法院」。
告訴人或被害人對於判決如有不服具備理由請求檢察官上訴者，
其上訴期間之計算係以檢察官收受判決正本之日期為準。
                                書記官  黃泰能
中    華    民    國   100    年    6     月    30    日
附錄論罪科刑法條：
中華民國刑法第320條
意圖為自己或第三人不法之所有，而竊取他人之動產者，為竊盜
罪，處5 年以下有期徒刑、拘役或5 百元以下罰金。
意圖為自己或第三人不法之利益，而竊佔他人之不動產者，依前
項之規定處斷。
前二項之未遂犯罰之。